臺灣高等法院刑事裁定
110年度聲字第1995號
聲  請  人  
即  被  告  梁以平


                    (送達：桃園市○○區○○○○000號信                      箱)
上列聲請人即被告因違反銀行法案件，對於本院中華民國110年3
月29日所為之裁定（109年度金上訴字第34號）聲請回復原狀，
本院裁定如下：
    主  文
聲請駁回。
    理  由
一、聲請意旨略以：聲請人即被告梁以平（下稱被告）因不服本
    院109年度金上訴字第34號判決而提起上訴，原裁定雖認判
    決正本寄存送達日為民國110年2月3日，上訴期間屆滿日應
    為110年3月5日，被告逾期上訴云云，惟被告於110年2月3日
    之後，並未在住所門口或信箱見到黏貼或置放於門首之寄存
    送達通知書，而是經案外人即原同住友人古度文於110年3月
    6日發現該2紙送達通知書並將之交予被告，且被告未曾離開
    住所地他住，一旦有郵差喊掛號信到或黏貼紅單，被告不可
    能有不收受送達自陷死地之理，故不論是人為故意陷害，或
    郵差作業黏貼強度不足，致使紅單未依法置放在應置放之處
    ，均屬「非因被告過失」遲誤上訴期間，是被告既於110年3
    月6日收受送達通知書，隨即於同日前往派出所簽領判決書
    ，則本件上訴第三審之上訴期間應自110年3月6日起算，爰
    聲請回復原狀云云。
二、按非因過失，遲誤上訴、抗告或聲請再審之期間，或聲請撤
    銷或變更審判長、受命法官、受託法官裁定或檢察官命令之
    期間者，於其原因消滅後5日內，得聲請回復原狀，刑事訴
    訟法第67條第1項定有明文。次按因遲誤上訴或抗告或聲請
    再審期間而聲請回復原狀者，應以書狀向原審法院為之；非
    因過失遲誤期間之原因及其消滅時期，應於書狀內釋明之，
    刑事訴訟法第68條第1項前段、第2項分別亦有明文。又所謂
    非因過失，係指逾期之原因非可歸責於當事人而言，若其不
    能遵守期限係由於自誤，即不能謂非過失（最高法院108年
    度台抗字第1514號裁定意旨參照）。再按文書送達於應受送
    達人之住居所、事務所或營業所，不獲會晤應受送達人，亦
    無有辨別事理能力而可付與文書之同居人或受僱人時，得將
    文書寄存送達地之自治或警察機關，並作送達通知書兩份，
    一份黏貼於應受送達人住居所、事務所或其就業處所門首，
    另一份置於該送達處所信箱或其他適當位置，以為送達。寄
    存送達，自寄存之日起，經10日發生效力，此為民事訴訟法
    第138條第1項、第2項所規定，依刑事訴訟法第62條，並為
    刑事訴訟送達文書所準用。倘應送達被告之判決書經合法寄
    存送達，即應依上述規定起算上訴期間，除應受送達人如於
    寄存送達發生效力前領取寄存文書者，應以實際領取時為送
    達之時外，於寄存送達發生效力後，不論應受送達人何時領
    取或實際有無領取，於合法送達之效力均不生影響（最高法
    院109年度台抗字第698號裁定意旨參照）。
三、經查：
（一）被告因違反銀行法案件，提起上訴，經本院以109年度金
      上訴字第34號案為審理，嗣於110年1月19日判決，判決正
      本以郵務送達方式送達至被告之住所地址「臺北市○○區○○
      街000巷00號2樓」，惟因未獲會晤本人，亦無受領文書之
      同居人或受僱人，送達人遂將該判決正本寄存於被告住所
      地之警察機關即臺北市政府警察局信義分局三張犂派出所
      ，並依法製作送達通知書2份，分別黏貼於被告住所之門
      首及置於其住所之適當位置以為送達等情，有本院送達證
      書1紙在卷可稽（見本院109年度金上訴字第34號卷第309
      頁），是本院送達證書上既已蓋有臺北市政府警察局信義
      分局三張犂派出所之戳章，依法應認已生合法寄存之效力
      。被告固辯稱：其於110年2月3日之後並未在住所門口或
      信箱見到黏貼或置放於門首之寄存送達通知書，其係經古
      度文於110年3月6日轉交而收受通知書云云，惟此與卷內
      送達證書所載不符，洵無足採。是以，上開判決書應自寄
      存之日（110年2月3日）起經10日（即110年2月13日）發
      生送達之效力，而本件上訴期間至110年3月5日（星期五
      ）即已屆滿，故被告於110年3月6日始領取該判決書，致
      遲誤上訴期間，該遲誤之緣由實可歸責於被告。
（二）又被告雖以其未曾離開住所地他住為由，辯稱：一旦有郵
      差喊掛號信到或黏貼紅單，其不可能有不收受送達自陷死
      地之理，其未見送達通知單可能係遭人故意陷害，或郵差
      作業黏貼強度不足所致云云，然被告上揭所辯均屬其個人
      主觀臆測，均未能證明被告確非因過失遲誤上訴期間，是
      此部份所辯亦無可採。此外，被告雖又提出其住所地門口
      信箱現場照片3張，指其門前信箱口壅塞，郵差投遞必受
      影響云云（見本院卷第33頁至第37頁），惟該等相片究為
      何時所攝？照片中所示情況是否確為送達人送達判決當時
      或黏貼送達通知書之際之實際情形？均無積極證據可證，
      尚難採信，況縱被告住家門前恐遭人停放機車、自行車等
      情屬實，但被告既明知其所涉本院109年度金上訴字第34
      號案件業已宣判，即應隨時注意該案件判決書之送達情形
      ，以利順利收受判決書，惟被告並未為此途，實難謂被告
      對此亦毫無任何過失，附此敘明。
四、綜上所述，本院依法就被告提起上訴逾期乙節所為之裁定，
    於法並無不合。被告遲誤上訴期間，難謂無過失，是其本件
    回復原狀之聲請，為無理由，應予駁回。
據上論斷，依刑事訴訟法第69條第1項前段、第220條，裁定如主
文。 
中　　華　　民　　國　　110 　年　　5 　　月　　26　　日
                  刑事第二十四庭審判長法　官  陳德民
                                      法　官  紀凱峰
                                      法　官  葉力旗
以上正本證明與原本無異。
如不服本裁定，應於收受送達後五日內向本院提出抗告狀。
                                      書記官  王心琳
中　　華　　民　　國　　110 　年　　5 　　月　　27　　日